---
title: 'Lista 01 - Macroeconomia'
output: learnr::tutorial
runtime: shiny_prerendered
---

```{r setup, include=FALSE}
library(learnr)
knitr::opts_chunk$set(echo = FALSE)
```

## Aplicações

### Questão 01

**Trecho 01:**

  - **Jornal:Valor Econômico.**
  - **Autor: Álvaro Fagundes.** 
  - **Data: 01/06/2023.**
  
_"PIB: Brasil tem 4ª maior alta entre 50 maiores economias no 1º tri"_

_"Alta da economia brasileira só ficou atrás das de Hong Kong (5,3%), Polônia 
(3,8%) e China (2,2%) e foi idêntica à da Tailândia."_

**Trecho 02:**

  - **Jornal:Valor Econômico.**
  - **Autor: Sergio Lamucci.** 
  - **Data: 01/06/2023.**
  
_"ANÁLISE: PIB surpreende com impulso extraordinário do agro, mas demanda 
doméstica tem ritmo fraco"_

_"O resultado do PIB do primeiro trimestre mostrou um crescimento forte, bem 
acima das projeções dos analistas, com um alta muito expressiva e muito 
concentrada na agropecuária. [...] Pelo lado da demanda, o resultado do PIB 
trouxe notícias menos favoráveis. A mais negativa foi a queda de 3,4% do 
investimento, a segunda queda trimestral seguida. O consumo das famílias também 
teve um desempenho pouco exuberante – avançou 0,2%, em desaceleração pelo 
terceiro trimestre seguido, apesar da força do mercado de trabalho e do volume 
expressivo de transferências de renda do governo via Bolsa Família. O consumo 
do governo, por sua vez, cresceu 0,3%."_

**Interpretações**

1. A partir do crescimento do PIB indicado pode-se inferir que há uma relativa 
melhora na qualidade de vida da população no primeiro trimestre relacionada ao 
aumento de renda. Contudo, deve-se levar em consideração que há limites de 
avaliação para o PIB na medida em que este não reflete à desigualdade acentuada, 
principalmente, em um contexto de crescimento “puxado” pela agropecuária

2. Dado o aumento do valor da transferência de renda via Bolsa Família, aprovado 
no início do Governo, não era de se esperar um resultado negativo dos 
investimentos (componente da demanda agregada)  

3. Os baixos crescimentos apresentados pelos componentes da demanda agregada 
internos e privados podem ter relação ao alto valor da taxa de juros básica da 
economia que acabam por encarecer os valores de empréstimos e financiamentos

4. A partir dos dados apresentados não há evidências para se afirmar que a 
inflação de demanda está controlada no ano e, portanto, não há razões para o 
Banco Central do Brasil baixar a taxa de juros SELIC

5. O nível de taxa de câmbio nominal próximo de 5 R$/U$ acabou por prejudicar o 
desempenho da economia brasileira no primeiro trimestre de 2023, uma vez que a 
desvalorização da moeda reduz as receitas de exportações



```{r quiz}
quiz(
  question('Avalie os trechos dos artigos publicados no jornal Valor Econômico 
           em 01/06/2023 e marque a alternativa correta',
    answer('Apenas as interpretações I, II III estão corretas'),
    answer('Apenas as interpretações II e V estão corretas'),
    answer('Apenas as interpretações II, III e IV estão corretas', correct = TRUE),
    answer('Apenas as interpretações IV e V estão corretas'),
    answer('Apenas as interpretações II, III e V estão corretas')
  )
)
```

